# 无偿划拨房地产

提问人：destinlee 时间：2018-03-21 12:07:38
请教：集团内A公司无偿划拨房地产到B公司， 1.划出公司计入“资本公积”借方，这样处理正确吗？个人认为，应该计入“营业外支出”。 2. 根据国家税务总局 2015 年 40 号文——“受同一或相同多家母公司100%直接控制的子公司之间，在母公司主导下，一家子公司向另一家子公司按账面净值划转其持有的股权或资产，划出方没有获得任何股权或非股权支付。划出方按冲减所有者权益处理，划入方按接受投资处理。”——“交易双方均未在会计上确认损益的说明”—— 是否可以理解为划出方不应做营业外支出，而冲减“资本公积”？

回答人：chenyiwei
在双方共同的母公司主导下的无偿划拨是不具有商业实质的交易，因此划入、划出方均应调整权益，不确认损益。